



962 408 388



elunameza@gmail.com

## Sobre mí:

Bachiller en Ingeniería Computación y Sistemas, con perfil autodidacta. Me encanta aprender nuevas tecnologías, es por ello que, en un principio me interese por la programación y actualmente con la experiencia que me precede por el análisis, me desenvuelvo como analista programador Junior. Me adecuo muy bien al trabajo grupal y me considero responsable acuerdo con los temas que me deleguen, me motiva enfrentar nuevos desafíos y así, continuar creciendo profesionalmente.

## **Idiomas:**

Inglés – Intermedio (Certificado)

# **Cursos y Certificaciones:**

- PLSQL Bases de Datos (2022)
- Laravel (2023)
- JS React y Vue (2022)
- UX y UI Design Figma (2022)



# EDUARDO JAELL LUNA MEZA

#### **EXPERIENCIA**

#### INDRA

Octubre 2022 – Actualidad Analista Programador Junior

- -Análisis y resolución de incidencias en aplicaciones Web, en su mayoría desarrolladas en .NET.
- -Desarrollo de requerimientos funcionales en una aplicación Web, desarrollada en Vue JS y Laravel.
- -Capacitación a nuevos integrantes de equipo en las casuísticas más comunes, para optimizar el análisis y resolución de estos.

#### • FREELANCER

Junio 2022 - octubre 2022 Desarrollador Web

-Desarrollo de páginas Webs para pequeñas empresas (Restaurantes, Hoteles, entre otros); así como prácticas para reforzar mis conocimientos en nuevas tecnologías como React, NodeJs.

# • UNIVERSIDAD PRIVADA SAN JUAN BAUTISTA Agosto 2021 - mayo 2022 Practicante Desarrollo Web

- Diseño y maquetado de los prototipos de la Intranet "San Juan En línea", con el uso de tecnologías como Figma, Html5, Css3.
- Resolución de diferentes incidencias de usuario sobre los pagos en la intranet, efectuando en su mayoría Updates en la BD, la cual estaba desarrollada con PLSQL Oracle; realizando un análisis sobre el proceso de pagos.

## **EDUCACIÓN**

- Universidad Privada San Juan Bautista Lima, Perú Bachiller en Ingeniería de Computación y Sistemas.
- Tecsup Lima, Perú

  Desarrollador Web Full Stack React Js y Node Js
- Blumbit La Paz, Bolivia
   Desarrollador Web Full Stack Laravel y Vue Js